【裁判字號】    92,訴,1482
【裁判日期】    920905
【裁判案由】    毒品危害防制條例
【裁判全文】
臺灣高雄地方法院刑事判決                        九十二年度訴字第一四八二號
    公  訴  人  臺灣高雄地方法院檢察署檢察官
    被      告  乙○○
    指定辯護人  本院公設辯護人  戊○○
                本院公設辯護人  丁○○
右列被告因違反毒品危害防制條例案件，經檢察官提起公訴（九十二年度偵字第二五
六七號），本院判決如左：
    主  文
乙○○連續販賣第一級毒品，累犯，處有期徒刑柒年肆月，扣案之第一級毒品海洛因
拾參小包（淨重壹點陸公克）、含第一級毒品海洛因殘渣之石臼壹個，均沒收銷燬之
，扣案之電子磅秤壹台、夾鏈袋壹佰零參個、分裝湯匙壹支、分裝管貳支，均沒收之
。其因犯罪所得之新台幣壹仟伍佰元沒收之，如全部或一部不能沒收時，以其財產抵
償之。
    事  實
一、乙○○曾於民國八十六年間，因違反麻醉藥品管理條例案件，經本院於八十六年
    八月七日以八十六年度易字第四四八一號判處有期徒刑五月確定，甫於八十七年
    三月十七日執行完畢。詎其猶不知悔改，明知海洛因業經公告列為毒品危害防制
    條例第二條第二項第一款之第一級毒品，不得非法持有、販賣，竟仍基於意圖營
    利之概括犯意，連續於九十二年一月二十一日中午十二時許、同年月二十二日上
    午十一時許，及同年月二十三日上午十時許，均在其向丙○○分租之高雄市○○
    區○○里○○○路一七六號住處，以每次每包新台幣（下同）五百元之價格，販
    賣毒品海洛因予丙○○三次以牟利，此三次均係丙○○直接向乙○○以現金購買
    之方式交易；其先後三次連續販賣毒品海洛因共計獲取一千五百元（每次均係五
    百元）之不法利益。嗣經警於九十二年一月二十三日下午五時許，持搜索票至上
    址搜索因而查獲，並當場扣得第一級毒品海洛因十三小包（淨重一點六公克）、
    含第一級毒品海洛因殘渣之石臼一個，及其所有供販賣毒品所用之電子磅秤一台
    、夾鏈袋一○三個、分裝湯匙一支、分裝管二支。
二、案經高雄市政府警察局鼓山分局報請臺灣高雄地方法院檢察署檢察官偵查起訴。
    理  由
一、訊據被告乙○○矢口否認有何上開販賣第一級毒品海洛因之犯行，辯稱：未曾販
    賣毒品海洛因予丙○○云云。經查：（一）右開犯罪事實，業據證人丙○○迭於
  警詢及偵審中證述：被告係伊的房客；伊知道被告在販賣海洛因，伊常見到有人
    打被告手機；伊曾向被告買過海洛因三次，第一次於九十二年一月二十一日中午
    十二時許，第二次於九十二年一月二十二日上午十一時許，第三次於九十二年一
    月二十三日上午十時許，地點均在其高雄市○○區○○里○○○路一七六號住處
    ，每次均買五百元等語詳實，此外，並有照片六幀（參偵查卷第三十四頁至第三
    十六頁、第五十五頁至五十六頁），及第一級毒品海洛因十三小包（淨重一點六
    公克）、石臼一個、電子磅秤一台、夾鏈袋一百零三個、分裝湯匙一支、分裝管
    二支扣案可資佐證。（二）上開扣案之毒品十三小包經送法務部調查局鑑定結果
    確均含第一級毒品海洛因成分，此有該局九十二年三月二十七日調科壹字第二二
    ○○一四八三六號鑑定通知書在卷可按（參偵查卷第八十二頁），另扣案之石臼
    一個經送高雄醫學大學附設中和紀念醫院檢驗結果亦呈海洛因陽性反應，此有該
    院九十二年七月十五日九二○七—一二九號檢驗報告在卷可憑。（三）扣案之電
    子磅秤係供秤重之用，夾鏈袋一百零三個，數量不少，顯係供分裝之用，顯見被
    告持有上開等物，係供分裝海洛因販賣之用。（四）至證人丙○○雖於本院到庭
    另稱：伊每天都向被告買一次毒品海洛因，直到被警方查獲即九十二年一月二十
    三日為止等情，然參以其復陳：也有用毒品海洛因抵過租金等語，則除其於警詢
    及偵審中迭指：自九十二年一月二十一日中午十二時許、同年月二十二日上午十
    一時許，及同年月二十三日上午十時許，均在其高雄市○○區○○里○○○路一
    七六號住處，每次均買五百元等語明確不移外，其餘究係何日以毒品抵租金，何
    日以現金交易，及詳細次數、金額，均無從詳認，故證人丙○○此部分證言，堪
    否資為論斷被告販賣或轉讓毒品之基礎，已非無疑，是此部分證言為本院所不採
    ，併此敘明。（五）再被告雖否認上開犯行並以前開情詞置辯，惟參以丙○○為
    被告上址屋主，此經證人丙○○、庚○○分別到庭結證屬實，且被告亦不否認與
    丙○○相識，是渠等既已相識，則證人丙○○應無指證錯誤之可能，況本件被告
    復陳：與丙○○並無仇怨等語，是證人丙○○亦無甘冒誣指他人犯罪而自陷受刑
    事訴追之虞之理？均徵丙○○上開所證，應非子虛，綜上，丙○○之證言顯較被
    告之辯解為可採。（六）再本件雖因被告否認販賣毒品海洛因之犯行，致無法查
    得其販入毒品海洛因之價格與實際利得，惟按販賣毒品海洛因係違法行為，非可
    公然為之，亦無公定之價格，不論任何包裝，均可任意分裝增減分量，而每次買
    賣之價量，亦可能隨時依雙方之關係深淺、資力、需求量及對行情之認知、來源
    是否充裕、查緝是否嚴緊，購買者被查獲時供述購買對象之可能性風險之評估等
    ，因而異其標準，並機動調整，非可一概而論，販賣之利得除經坦承犯行或價量
    俱臻明確外，委難察得實情，販賣之人從價差或量差中牟利方式雖異，其意圖營
    利之非法販賣行為則一，被告與丙○○並無深交亦非至親，當無可能甘冒重典而
    按購入價格轉售而毫無利得，是其有營利之意圖並從中獲取暴利，實灼然明甚。
    另被告雖請求本院再傳訊丙○○、甲○○、己○○，及庚○○四人到院，惟本件
    事證已臻明確，無再行傳訊、對質之必要，併此敘明。綜上，被告前開所辯，顯
    為推諉卸責之詞，不足採信，被告犯行，已堪認定，應依法論科。
二、核被告所為，係違反毒品危害防制條例第四條第一項之販賣第一級毒品罪。公訴
    意旨漏未斟酌此點，而認被告係犯同法第八條第一項之轉讓第一級毒品罪，尚有
    未洽，惟其基本事實同一，本院自應予審理，並變更起訴法條。又其販賣第一級
    毒品海洛因前、後持有第一級毒品海洛因之低度行為，應分別為販賣第一級毒品
    海洛因之高度行為所吸收，不另論罪。被告先後三次販賣毒品海洛因之犯行，時
    間緊接，方法雷同，觸犯係構成要件相同之罪名，顯係基於概括犯意為之，依刑
    法第五十六條連續犯規定論以一罪（法定刑為死刑、無期徒刑，依法均不得加重
    ）。查被告曾於八十六年間，因違反麻醉藥品管理條例案件，經本院於八十六年
    八月七日以八十六年度易字第四四八一號判處有期徒刑五月確定，甫於八十七年
    三月十七日執行完畢，此有卷附之台灣高等法院被告全國前案記錄表可按，其受
    有期徒刑執行完畢，五年內再犯本件有期徒刑以上之罪，為累犯（法定刑為死刑
    、無期徒刑，依法均不得加重）。又被告所犯本件販賣第一級毒品之罪，其最輕
    法定本刑雖為無期徒刑，惟考量被告販賣毒品之次數、數量及金額均非大盤所可
    比擬，應屬販賣毒品之下游業者，情輕法重，被告之行為不無可堪憫恕之處，本
    院認如處以最輕之無期徒刑，仍嫌過重，爰依刑法第五十九條之規定，酌予減輕
    其刑。爰審酌被告無視於毒品對於健康之戕害及國家杜絕毒品犯罪之禁令，復販
    賣毒品予他人施用，惡性非輕，及對於社會國家所具有之潛在危害，及其犯罪之
    動機、目的、方法，及犯後態度等一切情狀，量處如主文所示之刑。再扣案之第
    一級毒品海洛因十三小包（淨重一點六公克）、含第一級毒品海洛因殘渣之石臼
    一個（業已難與海洛因剝離，亦屬第一級毒品海洛因），均應依毒品危害防制條
    例第十八條第一項前段宣告沒收銷燬之。鑑驗耗用之毒品海洛因既已滅失，自無
    庸宣告沒收銷燬。另扣案之電子磅秤一台、夾鏈袋一○三個、分裝湯匙一支、分
    裝管二支均係被告供販賣毒品所用，且為被告所有，此經證人丙○○於警詢及偵
    審中證述屬實，復據證人庚○○於本院陳明在卷，爰依毒品危害防制條例第十九
    條宣告沒收之。另扣案之吸食器一個、注射針筒一支，核與本件犯罪事實無涉，
    即不再為沒收之宣告，附此敘明。再被告販賣第一級毒品海洛因予丙○○因而獲
    得一千五百元（第一次、第二次，及第三次均係五百元）之現金，應依毒品危害
    防制條例第十九條第一項規定沒收之，如全部或一部不能沒收時，以其財產抵償
    之。
據上論斷，應依刑事訴訟法第二百九十九條第一項前段、第三百條，毒品危害防制條
例第四條第一項、第十八條第一項前段、第十九條第一項，刑法第十一條、第五十六
條、五十九條、第四十七條，判決如主文。
本案經檢察官黃建銘到庭執行職務
中      華      民      國    九十二    年      九      月      五      日
                              臺灣高雄地方法院刑事第十五庭
                                  審判長法官  李淑惠
                                        法官  呂憲雄
                                        法官  黃呈熹
右正本證明與原本無異。
如不服本判決，應於判決送達後十日內，向本院提出上訴狀。
                                        書記官  梁瑜玲
中    華    民    國      九十二      年      九      月      八      日
【附錄本判決論罪科刑法條】
毒品危害防制條例第四條第一項
製造、運輸、販賣第一級毒品者，處死刑或無期徒刑；處無期徒刑者，得
併科新台幣一千萬元以下罰金。


司法院資訊處製作；財團法人民間司法改革基金會備份。
